臺灣花蓮地方法院刑事判決　　　　　　　100年度易字第252號
公　訴　人　臺灣花蓮地方法院檢察署檢察官
被　　　告　孫安翔
上列被告因違反毒品危害防制條例案件，經檢察官提起公訴（99
年度毒偵字第 683號），被告就被訴事實為有罪之陳述，本院裁
定進行簡式審判程序審理，判決如下：
    主  文
孫安翔施用第二級毒品，累犯，處有期徒刑陸月，如易科罰金，
以新臺幣壹仟元折算壹日。
    事  實
一、觀察勒戒與強制戒治：
(一)孫安翔前因施用毒品案件，經本院於民國88年 5月11日以88
    年度毒聲字第 282號裁定送觀察、勒戒後，認無繼續施用毒
    品之傾向，嗣於88年5月27日執行完畢出所。
(二)孫安翔復因施用毒品案件，經本院於89年 4月20日以89年度
    毒聲字第 397號裁定送觀察、勒戒後，認有繼續施用毒品之
    傾向，經本院於89年7月3日以89年度毒聲字第 671號裁定令
    入戒治處所施以強制戒治，嗣於90年 2月20日因停止處分出
    監並付保護管束，又經本院於89年 9月22日以89年度花簡字
    第315號判處有期徒刑3月確定，而於91年 2月26日因易科罰
    金執行完畢。
二、犯罪前科：
    被告孫安翔前因施用毒品案件，經本院於94年11月 8日以99
    年度花簡字第 655號判處有期徒刑6月確定，嗣於95年2月24
    日易科罰金執行完畢（成立累犯）。
三、本案事實：
    孫安翔基於施用第二級毒品甲基安非他命之犯意，於99年10
    月31日晚間，在臺北地區某卡拉OK店內，非法施用第二級毒
    品甲基安非他命 1次。嗣員警經其同意採驗尿液，結果呈施
    用第二級毒品甲基安非他命代謝後之安非他命、甲基安非他
    命陽性反應，因而查悉上情。
四、案經花蓮縣警察局新城分局報告臺灣花蓮地方法院檢察署檢
    察官偵查起訴。
    理  由
壹、程序事項：
    被告孫安翔所犯為毒品危害防制條例第10條第 2項之施用第
    二級毒品罪，非死刑、無期徒刑、最輕本刑為 3年以上有期
    徒刑之罪，或高等法院管轄第一審之案件，被告於本院準備
    程序中，就被訴事實為有罪之陳述，經告以簡式審判程序之
    旨，並聽取檢察官、被告之意見後，本院業已依刑事訴訟法
    第 273條之1第1項之規定，裁定進行簡式審判程序，是本件
    之證據調查，依刑事訴訟法第273條之2規定，不受同法第15
    9條第 1項、第161條之2、第161條之3、第163條之1及第164
    條至第170條規定之限制，合先敘明。
貳、實體事項：
一、前開事實，業據被告孫安翔於本院調查程序中、準備程序中
    及審理程序中自白不諱，且被告於99年11月2日下午2時50分
    許為警採集其親自排放之尿液，送請慈濟大學濫用藥物檢驗
    中心，以氣相層析質譜儀分析法確認檢驗結果，呈安非他命
    、甲基安非他命陽性反應，此有被告檢體編號Ｚ000000000號
    尿液檢體採集送驗紀錄表及慈濟大學濫用藥物檢驗中心檢驗
    總表、內政部警政署刑事警察局尿液 DNA鑑定書、複驗檢驗
    總表各乙份附卷可稽，足認被告前開自白與事實相符，可以
    採信。本案罪證明確，被告犯行洵堪認定，自應依法論科。
二、查甲基安非他命係毒品危害防制條例第 2條第2項第2款所定
    之第二級毒品；又犯毒品危害防制條例第10條施用毒品之罪
    者，檢察官應聲請法院裁定，令被告入勒戒處所觀察、勒戒
    ，經觀察、勒戒後，無繼續施用毒品之傾向者，應即釋放，
    並由檢察官為不起訴處分，有繼續施用毒品之傾向者，則由
    檢察官先聲請法院裁定令入戒治處所施以強制戒治，俟強制
    戒治期滿，再行釋放，並由檢察官為不起訴處分；而依前開
    規定觀察勒戒或強制戒治執行完畢釋放後， 5年內再犯施用
    毒品之罪者，檢察官應依法追訴，毒品危害防制條例第20條
    第1項、第2項、第23條第2項分別定有明文。且倘被告於5年
    內已再犯，經依法追訴處罰，縱其第3次（或第3次以上）再
    度施用毒品之時間，在初犯經觀察、勒戒或強制戒治執行完
    畢5年以後，已不合於「 5年後再犯」之規定，且因已於「5
    年內再犯」，顯見其再犯率甚高，原實施觀察、勒戒或強制
    戒治，已無法收其實效，即應依該條例第10條處罰（最高法
    院95年度第7次及97年度第5次刑事庭會議決議參照）。本案
    被告此次施用毒品之犯罪時間雖距初次觀察、勒戒釋放出所
    達5年以上，然其於初次觀察、勒戒釋放出所後5年內再犯施
    用毒品案件，有臺灣高等法院被告前案紀錄表附卷可考，顯
    見其再犯率甚高，原實施之觀察、勒戒已無法收其實效，揆
    諸前揭說明意旨，已不合於「5年後再犯」之規定。
三、核被告所為，係犯毒品危害防制條例第10條第 2項之施用第
    二級毒品罪。被告持有第二級毒品以供其施用，其持有之低
    度行為應為其施用之高度行為所吸收，不另論罪。被告前曾
    受如事實欄所載有期徒刑之執行，有臺灣高等法院被告前案
    紀錄表附卷可考，其於有期徒刑執行完畢後 5年以內，故意
    再犯本件有期徒刑以上之罪，為累犯，應加重其刑。爰審酌
    被告犯罪之動機、吸食頻率、曾有施用毒品之前科仍不知戒
    除，惟犯罪後於本院審理中尚知坦承犯行，且所犯之施用毒
    品犯行乃戕害自己身心健康，並未危及他人等一切情狀，量
    處如主文所示之刑，並諭知易科罰金之折算標準，以示懲儆
    。
據上論斷，應依刑事訴訟法第273條之1第1項、第299條第 1項前
段，毒品危害防制條例第10條第2項，刑法第11條前段、第47 條
第1項、第41條第1項前段，判決如主文。
本案經檢察官張立中到庭執行職務。
中    華    民    國   100    年    8     月    31    日
                  刑事第四庭    法  官  曹庭毓
以上正本證明與原本無異。
如不服本判決應於收受送達後10日內向本院提出上訴書狀，並應
敘述具體理由。其未敘述上訴理由者，應於上訴期間屆滿後20日
內向本院補提理由書(均須按他造當事人之人數附繕本)「切勿逕
送上級法院」。
中    華    民    國   100    年    8     月    31    日
                                書記官
附錄本判決論罪之法律條文：
毒品危害防制條例第10條第2項：
施用第二級毒品者，處3年以下有期徒刑。